【裁判字號】    97,易,3791
【裁判日期】    971031
【裁判案由】    竊盜
【裁判全文】
臺灣臺中地方法院刑事判決              97年度易字第3791號
公  訴  人  臺灣臺中地方法院檢察署檢察官
被      告  乙○○
上列被告因竊盜案件，經檢察官提起公訴（97年度偵字第19747
號），本院判決如下：
    主    文
乙○○踰越牆垣竊盜，累犯，處有期徒刑柒月。
    犯罪事實
一、乙○○前因肅清煙毒條例、搶奪等案件，經法院分別判處有
    期徒刑3年4月、4年，應執行有期徒刑7年確定；又因犯竊盜
    罪，經法院判處有期徒刑6月確定，與上開案件接續執行，
    甫於民國96年2月26日執行完畢。詎其仍不知警惕，復意圖
    為自己不法之所有，於97年8月6日上午5時30分許之日間（
    按該日臺中地區之日出時間為5時29分），前往甲○○位在
    臺中市○區○○路四段418號房屋之整修工地，從該房屋後
    方圍牆攀爬進入屋內（侵入住宅部分未據告訴），徒手竊取
    甲○○所有之烤箱1台、電鑽1台、切割機1台等物（以上物
    品價值共計新臺幣12,000元）。得手後，欲離開現場時，為
    甲○○發現報警，在上址當場查獲乙○○。
二、案經臺中市警察局第三分局報請臺灣臺中地方法院檢察署檢
    察官偵查起訴。
    理    由
一、按被告以外之人（包括證人、鑑定人、告訴人、被害人及共
    同被告等）於審判外之陳述雖不符刑事訴訟法第159條之1至
    之4等4條之規定，而經當事人於審判程序同意作為證據，法
    院審酌該言詞陳述或書面陳述作成時之情況，認為適當者，
    亦得為證據；當事人、代理人或辯護人於法院調查證據時，
    知有刑事訴訟法第159條第1項不得為證據之情形，而未於言
    詞辯論終結前聲明異議者，視為有前項之同意，同法第159
    條之5定有明文。立法意旨在於傳聞證據未經當事人之反對
    詰問予以核實，原則上先予排除。惟若當事人已放棄反對詰
    問權，於審判程序中表明同意該等傳聞證據可作為證據；或
    於言詞辯論終結前未聲明異議，基於尊重當事人對傳聞證據
    之處分權，及證據資料愈豐富，愈有助於真實發見之理念，
    且強化言詞辯論主義，使訴訟程序得以順暢進行，上開傳聞
    證據亦均具有證據能力。查下列經本院於審判期日踐行證據
    調查程序並經引用作為本案證據之被告以外之人於審判外之
    陳述，公訴人及被告於本院審理中均不爭執證據能力及真實
    性，足認並無不可信之情況，且本院審酌該等陳述作成之時
    間，較無人情施壓或干擾，亦無不當取供之情形，復為本院
    事實認定之重要依據，故認為以之作為本案之證據亦屬適當
    ，堪認有證據能力。
二、訊據被告對於上開犯罪事實坦承不諱，核與被害人甲○○於
    警詢中指述情節相符，並有扣押物品目錄表、贓物認領保管
    單1紙及照片4張等在卷可稽，足認被告之自白確與事實相符
    ，得為證據，且堪採信。從而，本件事證明確，被告犯行堪
    予認定。
三、查被告係自上開房屋後方圍牆攀爬進入屋內，而依據卷內現
    場照片顯示，上開房屋外側確以鐵皮圍牆附連圍繞，用以作
    為對外阻隔之安全屏障，是核被告所為，係犯刑法第321條
    第1項第2款之加重竊盜罪。又查，被告有如犯罪事實欄一所
    載之前科紀錄，且經執行完畢，有臺灣高等法院被告前案紀
    錄表在卷可按，其於五年內故意再犯本件有期徒刑以上之罪
    ，為累犯，應依刑法第47條第1項規定加重其刑。爰審酌被
    告有上述前科犯行，素行非佳，意圖變賣他人財物獲取不法
    利益之犯罪動機，其犯罪手段尚稱和平，所竊取財物業已悉
    數由被害人領回，又其犯後坦承犯行之態度良好，暨其智識
    程度、生活狀況等一切情狀，量處如主文所示之刑。
四、據上論斷，應依刑事訴訟法第299條第1項前段，刑法第321
    條第1項第2款、第47條第1項，判決如主文。
中    華    民    國    97    年    10    月    31    日
                    刑事第十二庭  法  官  廖慧如
以上正本證明與原本無異
如不服本判決，應於收受送達後10日內向本院提出上訴書狀（應
敘述具體理由並附繕本）。
上訴書狀如未敘述理由，應於上訴期間屆滿後20日內補提理由書
於本院。
                                  書記官  張宏清
中    華    民    國    97    年    10    月    31    日
附錄本案論罪科刑法條全文：
中華民國刑法第321條
犯竊盜罪而有左列情形之一者，處六月以上、五年以下有期徒刑
：
一、於夜間侵入住宅或有人居住之建築物、船艦或隱匿其內而犯
    之者。
二、毀越門扇、牆垣或其他安全設備而犯之者。
三、攜帶兇器而犯之者。
四、結夥三人以上而犯之者。
五、乘火災、水災或其他災害之際而犯之者。
六、在車站或埠頭而犯之者。
前項之未遂犯罰之。


司法院資訊處製作；財團法人民間司法改革基金會備份。
